【裁判字號】    98,易緝,127
【裁判日期】    980720
【裁判案由】    毒品危害防制條例
【裁判全文】
臺灣臺北地方法院刑事判決             98年度訴緝字第109號
                                     98年度易緝字第127號
公  訴  人  臺灣臺北地方法院檢察署檢察官
被      告  甲○○
                    （現另案於臺灣臺北監獄執行中）
上列被告因違反毒品危害防制條例案件，經檢察官分別提起公訴
（97年度毒偵字第2828號、97年度毒偵字第2590號），嗣被告於
本院準備程序中就被訴事實均為有罪之陳述，本院依簡式審判程
序審理，且合併審判，判決如下：
    主  文
甲○○施用第一級毒品，累犯，處有期徒刑拾月；又施用第二級
毒品，累犯，處有期徒刑陸月；又施用第二級毒品，累犯，處有
期徒刑陸月。應執行有期徒刑壹年陸月。
    事  實
一、甲○○（97年度毒偵字第2590號誤書為蔡景升）前因施用毒
    品案件，經本院以94年度毒聲字第628號裁定送觀察、勒戒
    後，認無繼續施用毒品之傾向，於民國95年3月31日釋放出
    所，並由臺灣臺北地方法院檢察署檢察官以95年度毒偵緝字
    第70號、第71號不起訴處分確定。嗣其因槍砲案件，經本院
    以95年度訴字第556號判決判處有期徒刑4月確定，甫於96年
    2 月26日易科罰金執行完畢，其所受宣告之刑，以已執行論
    。
二、詎甲○○仍不知戒絕毒癮，明知海洛因、甲基安非他命業經
    公告列為毒品危害防制條例第2條第2項第1款、第2款之第一
    級、第二級毒品，不得非法持有、施用，仍未戒除施用毒品
    之習性，於上開觀察、勒戒釋放出所後5年內，各基於施用
    第一級毒品海洛因與施用第二級毒品甲基安非他命之犯意，
    為下列之行為：(一)、於97年4月6日19時許，在臺北市○○區
    ○○路2段203巷8號1樓其女友住處內，以捲香菸吸食方式，
    施用第一級毒品海洛因1次。(二)、又於97年4月7日下午1時許
    ，亦在其女友上揭住處內，以將甲基安非他命放入其所有用
    以吸食甲基安非他命之玻璃球內，用火燒烤使其產生煙霧予
    以吸食之方式，施用第二級毒品甲基安非他命1次，施用後
    將玻璃球丟棄。(三)、再於97年6月26日17時許，在其女友上
    揭住處內，以將甲基安非他命放入其所有用以吸食甲基安非
    他命之玻璃球內，用火燒烤使其產生煙霧予以吸食之方式，
    施用第二級毒品甲基安非他命1次，施用後將玻璃球丟棄。
    嗣分別為警於97年4月7日下午4時許、97年6月26日19時30分
    許在臺北縣三重市○○街176號前、臺北市○○區○○街22
    巷18號前進行盤查，並採集其尿液送驗後，呈現嗎啡、甲基
    安非他命陽性、甲基安非他命陽性反應，始悉上情。
三、案經臺北縣政府警察局汐止分局報請臺灣板橋地方法院檢察
    署呈請臺灣高等法院檢察署檢察長令轉及臺北市政府警察局
    文山第二分局報請臺灣臺北地方法院檢察署檢察官偵查後分
    別起訴。
    理  由
壹、程序方面：
    按除被告所犯為死刑、無期徒刑、最輕本刑為三年以上有期
    徒刑之罪或高等法院管轄第一審案件者外，於法院行準備程
    序進行中，被告先就被訴事實為有罪之陳述時，審判長得告
    知被告簡式審判程序之旨，並聽取當事人、代理人、辯護人
    及輔佐人之意見後，裁定進行簡式審判程序，刑事訴訟法第
    273條之1第1項定有明文。查本件被告甲○○所犯為死刑、
    無期徒刑、最輕本刑為三年以上有期徒刑以外之罪，且非高
    等法院管轄第一審之案件，其於準備程序就前揭被訴事實為
    有罪之陳述，經受命法官告知簡式審判程序之旨，並聽取當
    事人之意見後，本院合議庭認無不得或不宜改依簡式審判程
    序進行之處，爰依刑事訴訟法第273條之1第1項，裁定本件
    由受命法官獨任行簡式審判程序，次查被告所犯2件公訴案
    件既均行簡式審判程序，本院爰諭知併案審判，合先敘明。
貳、實體方面
一、上揭事實，業據被告甲○○於本院98年7月6日準備程序、審
    判程序時均供承不諱（詳本院卷），且被告上開為警分別查
    獲時所採取之尿液，經送瑞芳醫事檢驗所、臺灣尖端先進生
    技醫藥股份有限公司檢驗結果，其尿液中分別呈現毒品嗎啡
    、甲基安非他命、甲基安非他命陽性反應，此有卷附之瑞芳
    醫事檢驗所97年4月18日出具之檢驗報告單影本、行政院海
    岸巡防署臺北機動查緝隊緝獲煙毒麻醉藥品案涉案嫌犯姓名
    代碼對照表影本各1紙（詳臺灣板橋地方法院檢察署97年度
    毒偵字第5854號偵查卷第22頁、第21頁）、臺灣尖端先進生
    技醫藥股份有限公司97年7月4日出具之濫用藥物檢驗報告、
    臺北市政府警察局偵辦毒品案件尿液檢體委驗單影本各1紙
    （詳臺灣臺北地方法院檢察署97年度毒偵字第2590號偵查卷
    第11頁、第13頁）附卷可資佐證，而被告有如上犯罪事實所
    載執行觀察、勒戒之情形，有臺灣高等法院被告前案紀錄表
    在卷可稽。而按施用毒品案件曾經觀察、勒戒執行完畢釋放
    後，5年以內再犯毒品危害防制條例第10條之施用毒品罪行
    者，即應依法追訴，此觀毒品危害防制條例第23條第2項規
    定甚明。本件經查被告前有如事實欄所述之施用毒品犯行，
    有臺灣高等法院被告前案紀錄表在卷可憑，是被告係於受觀
    察、勒戒執行完畢釋放後，5年內分別再犯本件毒品危害防
    制條例第10條之罪，自應依法追訴、處罰。綜上所述，本件
    事證明確，被告犯行洵堪認定，應予依法論科。
二、按海洛因、甲基安非他命分別係毒品危害防制條例第2條第2
    項第1款、第2款所規範之第一級、第二級毒品，被告予以施
    用，核其所為係分別犯同條例第10條第1項之施用第一級毒
    品罪1次及第10條第2項之施用第二級毒品罪2次。又其施用
    第一級毒品海洛因及施用第二級毒品甲基安非他命前持有第
    一級毒品海洛因及第二級毒品甲基安非他命之低度行為，均
    為施用之高度行為所吸收，均不另論罪。被告所犯上開3罪
    間，犯意各別、行為可分，依法予以分論併罰。又被告前有
    事實欄所載科刑、執行前案紀錄，有臺灣高等法院被告前案
    紀錄表在卷可憑，於前案有期徒刑執行完畢後5年內，分別
    故意再犯有期徒刑以上之本案3罪，均論以累犯，各依刑法
    第47條第1項之規定，予以加重其刑。爰審酌被告前有毒品
    前科，竟仍不知改悔，陷於毒癮而難以自拔，危害國民健康
    、其犯罪之動機、手段、及於本件犯罪後尚能坦承犯行，態
    度良好等情，各量處如主文所示之刑，並定其應執行刑如主
    文所示。
三、另被告所有，用以施用第二級毒品甲基安非他命之玻璃球，
    既未扣案，又非違禁物，且其用後即丟棄，業據被告於本院
    審理時供述甚明，為免執行之困難，爰不予宣告沒收，附此
    敘明。
據上論斷，依刑事訴訟法第273條之1第1項、第299條第1項前段
，毒品危害防制條例第10條第1項、第2項，刑法第11條前段、第
47條第1項、第51條第5款，判決如主文。
本案經檢察官申心蓓到庭執行職務。
中    華    民    國    98    年    7    月    20    日
                  刑事第十三庭  法  官  張文俊
以上正本證明與原本無異。
如不服本判決應於收受送達後10日內向本院提出上訴書狀，並應
敘述具體理由；其未敘述上訴理由者，應於上訴期間屆滿後20日
內向本院補提理由書（均須按他造當事人之人數附繕本）「切勿
逕送上級法院」。
                                書記官  陳鳳瀴
中    華    民    國    98    年    7    月    20    日
附錄本案論罪科刑法條全文：
毒品危害防制條例第10條
施用第一級毒品者，處六月以上五年以下有期徒刑。
施用第二級毒品者，處三年以下有期徒刑。


司法院資訊處製作；財團法人民間司法改革基金會備份。
